## CONSTANZA VALENTINA ARAYA YÁÑEZ

Rapelcillo 714, Quilicura Región Metropolitana, Chile 20818427-k 920665965

con.araya@duocuc.cl
https://www.linkedin.com/in/constanzaaraya-y%C3%A1%C3%B1ez/

# **PRESENTACIÓN**

Estudiante de primer año de la carrera Ingeniería en Administración mención Gestión de Personas, en búsqueda de trabajo de medio tiempo para complementar con los estudios. Anteriormente titulada de Técnico nivel medio en Administración mención Recursos Humanos. Cuento con experiencia y conocimiento en ámbitos administrativos y servicio en atención al cliente. Considero tener habilidades para la planificación y gestión del tiempo, adaptabilidad eficiente, trabajo en equipo y responsabilidad.

# **FORMACIÓN**

2021 - (Cursando)	INSTITUTO PROFESIONAL DUOC UC PLAZA NORTE, CHILE Ingeniería en Administración mención Gestión de Personas.
2010 - 2019	COLEGIO POLIVALENTE SAN SEBASTIAN DE QUILICURA, CHILE Educación básica y media
2005 - 2009	COLEGIO SAN PEDRO DE QUILICURA, CHILE Educación básica

### **EXPERIENCIA LABORAL**

Dic 2019 - Mar 2020 PRACTICANTE ADMINISTRATIVA - INDUSTRIA DE ALIMENTOS TRENDY S.A. (Práctica)

- Actualización de planillas de pago de remuneraciones mediante el uso del programa Talana.
- Creación y pago de finiquitos.
- Administración y orden de archivos.
- Orden y chequeo de carpetas de los trabajadores.
- Tramitación de documentos.

# INFORMACIÓN ACADÉMICA

2018 – 2019 TÉCNICO NIVEL MEDIO EN ADMINISTRACIÓN MENCIÓN RECURSOS HUMANOS (Titulada) Capacitada para desarrollar tareas administrativas, trabajar bajo presión y en equipo.

### **IDIOMAS**

Inglés (básico).

### **HABILIDADES**

Microsoft Excel (intermedio).

### **FORTALEZAS**

Atención a los detalles. Solución de problemas. Planificación y orden. Autonomía. Visión. Investigación.